臺灣屏東地方法院刑事判決　　　　　　　　　　　　　九十三年度訴字第四四三號
　　公　訴　人　臺灣屏東地方法院檢察署檢察官
　　被　　　告　甲○○
右列被告因違反毒品危害防制條例案件，經檢察官提起公訴（九十三年度毒偵字第八
四九號、第一○二五號），本院裁定改依簡式審判程序審理，判決如左：
    主  文
甲○○施用第一級毒品，累犯，處有期徒刑壹年貳月。又連續施用第二級毒品，累犯
，處有期徒刑玖月。應執行有期徒刑壹年玖月。
    事  實
一、甲○○前因施用毒品案件，經本院裁定送觀察、勒戒後，認無繼續施用毒品之傾
    向，而由台灣屏東地方法院檢察署檢察官於民國八十八年四月二十六日為不起訴
    處分確定（八十八年度偵字第二三三六號）釋放。惟其未能心生警惕，復又施用
    毒品，經本院裁定送觀察勒戒及強制戒治，並經檢察官提起公訴，而由本院以八
    十八年度易字第一一五四號判決判處有期徒刑六月確定。其後本院裁定停止戒治
    ，所餘戒治期間付保護管束。惟甲○○仍未戒除毒癮，竟又於交付保護管束期間
    施用及轉讓毒品，嗣經檢察官提起公訴，分別由本院以八十九年度屏簡字第七四
    號及八十九年度訴字第五六○號判決判處有期徒刑六月、八月確定，上述有期徒
    刑經接續執行，於九十一年八月一日縮刑期滿執行完畢。然其出獄後，旋又施用
    第一、二級毒品，其施用第二級毒品部分，經檢察官提起公訴後，由本院於九十
    三年二月二十七日以九十二年度易字第七九六號判決判處有期徒刑六月確定；其
    施用第一級毒品部分，則由本院於九十三年三月二十四日以九十二年度訴字第七
    五三號判決判處有期徒刑九月確定（現在監受刑中）。
二、詎甲○○猶不知悔改，復基於施用第二級毒品之概括犯意，於九十三年（起訴書
    誤植為九十二年，公訴人已於準備程序中更正）三月間某日起至同年五月五日止
    ，以每隔三至五天一次之頻率及以吸食器點火燃燒毒品抽吸煙霧之方式，連續在
    屏東縣鹽埔鄉○○○路名之租屋處，施用第二級毒品安非他命多次。並基於施用
    第一級毒品之犯意，於九十三年五月三日某時，在相同處所，以將毒品放入香煙
    中點燃抽吸之方法，施用第一級毒品海洛因一次。嗣於九十三年三月二十七日，
    在屏東縣里港鄉○○村○○路，因涉犯竊盜罪嫌為警查獲（竊盜部分由檢察官另
    案偵查），於該案偵查中，即九十三年三月二十八日及九十三年五月六日二十三
    時四十九分經兩度採尿送驗結果，均呈甲基安非他命陽性反應；九十三年五月六
    日二十三時四十九分採尿送驗結果，同時呈嗎啡陽性反應而查獲。
二、案經屏東縣警察局里港分局報請台灣屏東地方法院檢察署檢察官偵查起訴。
    理  由
一、右開事實業據被告甲○○於偵查及本院審理中坦承不諱，且被告經查獲警局及台
    灣屏東地方法院檢察署採集尿液送驗結果，確呈甲基安非他命陽性（第一次）及
    甲基安非他命陽性、嗎啡陽性反應（第二次）反應無誤，此有屏東縣警察局里港
    分局偵辦毒品案尿液送驗受檢人真實姓名對照表、屏東縣衛生局九十三年四月二
    十日屏縣衛檢六字第九三○一五○號煙毒及麻醉藥品類委託檢驗結果通知書、臺
    灣屏東地方法院檢察署扣押物品清單（九十三尿保字第四七四號）各一紙及長榮
    大學毒研中心確認報告二紙附卷可稽，足認其自白與事實相符。又被告前因施用
    毒品案件，經依本院裁定送觀察勒戒後，認無繼續施用毒品傾向，而由台灣屏東
    地方法院檢察署檢察官為不起訴處分確定（八十八年度偵字第二三三六號）釋放
    一節，有該署全國施用毒品案件紀錄表及臺灣高等法院被告全國前案紀錄表各一
    紙在卷供憑，本件事證明確，被告犯行洵堪認定。
二、按海洛因為第一級毒品，安非他命為第二級毒品，毒品危害防制條例第二條第一
    項第一、二款分別定有明文。被告於經觀察勒戒後認無繼續施用毒品傾向，由檢
    察官為不起訴處分釋放後五年內再度施用海洛因及安非他命毒品。核其所為，係
    犯毒品危害防制條例第十條第一項之施用第一級毒品罪及同條第二項之施用第二
    級毒品罪。其持有毒品之行為為施用毒品之犯行所吸收，不另論罪。被告多次施
    用第二級毒品安非他命之行為，時間緊接，所犯罪名相同，顯係基於概括犯意反
    覆為之，為連續犯，爰依刑法第五十六條之規定以一罪論，並加重其刑。又被告
    前有如事實欄所示之科刑及執行情形，有臺灣高等法院被告全國前案紀錄表附卷
    足憑，其於刑之執行完畢後，五年內再犯本件有期徒刑之罪，為累犯，亦各應依
    法加重其刑，且因其施用第二級毒品犯行部分同時有兩項刑之加重事由，故應依
    法遞加之。茲審酌被告犯罪之動機、施用之次數、前已有施用毒品犯行，經觀察
  勒戒、強制戒治及多次判處徒刑後，仍無法克制毒癮而再度施用，且併同施用兩
    種毒品，顯見毒癮非輕，戒毒意志薄弱，惟於本院審理中坦承犯行，態度尚稱良
    好等一切情狀，爰分別量處如主文所示之刑，並合併定其應執行之刑，以資懲儆
    。
據上論斷，應依刑事訴訟法第二百七十三條之一第一項、第二百九十九條第一項前段
，毒品危害防制條例第十條第一項、第二項，刑法第十一條前段、第五十六條、第四
十七條、第五十一條第五款，判決如主文。
中      華      民      國      九十三      年      七    月    十五    日
                                      臺灣屏東地方法院刑事第四庭
                                          法  官  王以齊
右正本證明與原本無異。
如不服本判決應於收受本判決送達後十日內向本院提出上訴書狀，其未敘述上訴理由
者，並得於提起上訴後十日內向本院補提理由書狀（均須按他造當事人之人數附繕本
 ）「切勿逕送上級法院」
                                          書記官   盧姝伶
中    華    民    國     九十三      年      七      月       十五    日
附錄本判決論罪法條
毒品危害防制條例第十條：
施用第一級毒品者，處六月以上五年以下有期徒刑。
施用第二級毒品者，處三年以下有期徒刑。
